【裁判字號】    92,聲,739
【裁判日期】    920715
【裁判案由】    變換提存物等
【裁判全文】
臺灣士林地方法院民事裁定  九十二年度聲字第七三九號
    聲  請  人  澤普世一資產管理股份有限公司
    法定代理人  甲○○○○
                            送.
    相  對  人  技富科技股份有限公司
                            設台北縣五股鄉五股工業區○○○路一０四號
    法定代理人  己○○      住.
    相  對  人  丁○○      住台北縣樹林市○○街○段一八一號一樓
                庚○○      住台北市○○區○○街一七一巷一弄四號
                戊○○      住台北縣汐止市○○街五二號
                乙○○      住台北縣樹林市○○街○段一八一之一號一樓
右當事人間九十一年存字第一四六九號提存事件，聲請人聲請變換提存物及變更提存
人，本院裁定如左：
    主      文
聲請駁回。
聲請程序費用由聲請人負擔。
    理      由
一、本件聲請意旨略以：案外人萬通商業銀行股份有限公司（下簡稱萬通銀行）前遵
    本院九十一年度裁全字第二六八四號假扣押裁定。曾提供面額新台幣一百二十七
    萬元之中華開發工業銀行開發金融債券八十八年度第一期第二次債票，並以鈞院
    九十一年度存字第一四六九號提存事件提存在案。茲因案外人萬通銀行業已將其
    對相對人之全部債權讓與聲請人，並以公告代替債權讓與之通知，相關權利義務
    亦由聲請人承受，為此聲請准予變換提存物，並於萬通銀行領回原提存物後，准
    予變更聲請人為提存人等語。
二、按假扣押債權人，其供擔保之提存物或保證書，除得由當事人約定變換外，法院
    得亦依供擔保人之聲請，以裁定許其變換，民事訴訟法第一百零六條、第一百零
    五條第一項有明文之規定，是得聲請法院以裁定許其變換擔保物者，應以供擔保
    人為限，縱然供擔保人於供擔保後，出讓關於原供擔保原因之債權，供擔保人向
    法院所為之擔保提存事件，其供擔保人仍為原供擔保人，並不因其出讓債權，而
    使受讓債權之受讓人變更為該擔保提存事件之供擔保人，故聲請法院裁定變換提
    存物時，仍應以原供擔保人為聲請人（參照司法院(79)廳民一字第九三七號法律
    問題研究意見，收錄於民事法律問題研究彙編第七輯第三七四頁）；又強制執行
    法第四條之二第一項之規定：「執行名義為確定終局判決者，除當事人外，對於
    訴訟繫屬後為當事人之繼受人及為當事人或其繼受人占有請求之標的物者，亦有
    效力。」，假扣押裁定之執行名義依同條第二項，得準用該項規定，而上開準用
    ，固令權利繼受人得持該假扣押裁定執行名義聲請強制執行，若已開始執行程序
    而尚未終結，得聲請承受執行程序，惟尚非謂其因此即得變為假扣押裁定之當事
    人或為依假扣押裁定為提存之提存物供擔保人。經查：本件聲請人主張受讓案外
    人萬通銀行對相對人之全部債權，並以公告代債權讓與之通知，相關權利義務亦
    由聲請人承受之事實，固據提出債權讓與新聞紙為証。惟本院九十一年度存字第
    一四六九號提存事件，係依據本院九十一年度裁全字第二六八四號假扣押裁定而
    為之擔保提存，提存人係假扣押債權人即案外人萬通銀行，此有提存書、假扣押
    民事裁定在卷可稽。案外人萬通銀行於供擔保後，出讓關於本件供擔保之原因債
    權，仍不失其為原擔保提存事件供擔保人之地位，依前揭說明意旨，得聲請變換
    本件提存物者，應以原供擔保人即案外人萬通銀行為限。是聲請人聲請變換本件
    提存物，於法即有未合，應予駁回。又依提存法第五條「擔保提存事件，由本案
    訴訟已繫屬或應繫屬之第一審法院或執行法院提存所辦理之」之規定，聲請人聲
    請變更為本件提存事件之提存人，應向本院提存所聲請辦理，其向本院民事庭聲
    請變更為提存人，於法亦有不合，應併予駁回。
三、依民事訴訟法第九十五條、第七十八條，裁定如主文。
中      華      民      國    九十二    年      七      月     十五     日
                                   臺灣士林地方法院民事第一庭
~B法      官  陳雅玲
右為正本係照原本作成。
如對本裁定抗告須於裁定送達後十日內向本院提出抗告狀。
中      華      民      國    九十二    年      七      月     十六     日
~B法院書記官  黃惠苹


司法院資訊處製作；財團法人民間司法改革基金會備份。
